【裁判字號】    89,易,559
【裁判日期】    900109
【裁判案由】    詐欺
【裁判全文】
臺灣桃園地方法院刑事判決                          八十九年度易字第五五九號
    公  訴  人  臺灣桃園地方法院檢察署檢察官
    被      告  甲○○
右列被告因詐欺案件，經檢察官提起公訴（八十八年度偵字第一六四七八號），本院
判決如左：
    主  文
甲○○無罪。
    理  由
一、公訴意旨詳如附件起訴書所記載（如附件）。
二、按犯罪事實應依證據認定之，無證據不得推定其犯罪事實；又不能證明被告犯罪
    者，應諭知無罪之判決，刑事訴訟法第一百五十四條、第三百零一條第一項分別
    定有明文。經查本件，公訴人係以告訴人賴正祥之指訴、買賣土地契約書、解除
    買賣土地契約書、存證信函、照片及證人林坤佑證詞等資料，因認被告甲○○已
    涉犯刑法第三百三十九條第二項之詐欺得利罪嫌。惟本院訊據被告甲○○則堅詞
    否認有何詐欺犯行，辯稱：伊沒有要詐騙告訴人賴正祥的意思，伊當時之所以賣
    那塊地，是因為那塊地，是林坤佑他們跟伊講就是在那個位置，伊也是因為地主
    林坤佑他們這樣對伊講，於是伊才對賴正祥這麼說，伊也是無辜的，因為伊當時
    跟林坤佑買的那塊地，伊也曾經有介紹給陳在佑，而陳在佑買地是要種植花木，
    伊也絕對不可能把坡度那麼大的土地介紹給陳在佑去種植花木，而伊當時帶陳在
    佑、吳泗川去看那塊地時，陳在佑、吳泗川就與林坤佑簽約了，是因後來到隔天
    ，陳在佑才說那塊土地太小，於是伊就承接了那塊土地，本件純粹僅祇是因界址
    錯誤，而且，一般正常的人也不可能會去買一塊位在山頂上，而且沒有車子可以
    到達的山坡地，伊怎麼可能明明知道檢察官起訴書所指稱的這塊土地是無法使用
    ，位於山坡上之土地，自己卻還會先把它買下來，再將之轉介紹給賴正祥他來買
    這塊土地等語。再按，本件依據證人陳在佑、田錦榮二人所提出之證明書內容，
    亦均陳稱：民國八十二年底，由陳在佑、田錦榮、田仁井及被告甲○○等人介紹
    給吳泗川、陳在佑等二人向林坤佑購買芎林鄉○○○段二十之一號及同段二九六
    之五號等二筆土地之持分時，林坤佑當時帶同渠等到現場指明賣地位置，確係指
    明王爺坑的一塊路邊土地，並非山上或山坡上的土地，也未曾說他賣的土地是在
    山上或山坡之上等語，此情亦有陳在佑、田錦榮二人之證明書各乙紙在卷可參。
    是本件公訴人認為被告甲○○當時所仲介之芎林鄉○○○段二十之一號及同段二
    九六之五號等二筆土地，乃係位於山坡上之土地，恐有誤會，且依此情形觀之，
    被告甲○○於當時所指其欲將之售給告訴人賴正祥的那一塊路邊土地，核應係因
    依據地主林坤佑在當時因帶同被告與證人陳在佑、田錦榮等人到現場指明賣地位
    置之土地，而非係被告因基於詐欺的犯意，隨手恣意亂指他人的路邊土地並將之
    出售給告訴人賴正祥，以圖詐騙告訴人所應支付之價款。此外，本件復查無其他
    積極證據，可足資證明被告甲○○確實有公訴人所指之詐欺犯行，核其犯罪嫌疑
    仍尚屬不足，不能夠具體證明其犯罪，揆諸首揭規定，本件應為被告甲○○無罪
    判決之諭知。
三、據上論斷，應依刑事訴訟法第三百零一條第一項，判決如主文。
本案經檢察官魏雯祈到庭執行職務。
中      華      民      國      九十    年      元      月      四      日
                                  臺灣桃園地方法院刑事第一庭
                                      法  官 呂 仲 玉
右正本證明與原本無異。
如不服本判決，應於判決送達後十日內向本院提出上訴狀( 應附繕本 )，上訴於
臺灣高等法院。
                                    書記官   劉文松
中        華        民        國   九十   年   一   月    十一    日


司法院資訊處製作；財團法人民間司法改革基金會備份。
